【裁判字號】    89,上易,2086
【裁判日期】    900117
【裁判案由】    竊盜
【裁判全文】
臺灣高等法院高雄分院刑事判決                  八十九年度上易字第二八六號
    上  訴  人  台灣屏東地方法院檢察署檢察官
    被      告  丙○○
右上訴人因被告竊盜案件，不服台灣屏東地方法院八十九年度易字第九八四號中華民
國八十九年九月二十日第一審判決（起訴案號：台灣屏東地方法院檢察署八十九年度
偵字第四○七三號），提起上訴（移送併辦案號：台灣屏東地方法院檢察署八十九年
度偵字第六０四七號、第六八四四號），本院判決如左：
    主  文
原判決撤銷。
丙○○連續竊盜，累犯，處有期徒刑陸月，如易科罰金，以參佰元折算壹日。
    事  實
一、丙○○前因竊盜罪，經台灣屏東地方法院判處有期徒刑九月，於民國八十九年四
    月四日執行完畢，猶不知悔改，復意圖為自己不法所有，基於概括之犯意，（一
    ）於八十九年七月十一日零時五分許，於八十九年七月十一日零時五分許，在屏
    東縣高樹鄉○○村○○路五十五號前，見乙○○所有之PMB－二二八號重型機車
    鑰匙未拔下，即竊取該機車，得手後將該機車牽至同路段六十七號前，欲發動引
    擎離去，旋於同日零時十分許為警當場查獲。（二）於八十九年九月三十日二十
    一時三十分許，在高樹鄉青雲三號前，竊取丁○○所有價值約三千八百元之腳踏
    車一輛，得手後供已使用，後因知警方追緝，乃於八十九年十月九日送還丁○○
    。（三）於八十九年十二月三日二十三時許，在屏東縣高樹鄉○○路一０一號水
    果攤竊取邱黃釗娥之西瓜三顆，已食用二顆，旋於同晚二十三時三十五分許，在
    該水果攤前被警拘獲，扣押西瓜一顆，返還邱黃釗娥具領。
二、案經乙○○、丁○○、邱黃釗娥訴由屏東縣警察局里港分局移送臺灣屏東地方法
    院檢察署檢察官偵查起訴及移送併辦。
    理  由
一、有關事實欄「（一）」之部分，訊據被告丙○○固坦承於右揭時、地竊取告訴人
    乙○○所有之PMB－二二八號重型機車，復於本院審時亦同此供承綦詳，雖於原
    審辯稱：我被查獲當時已喝醉酒倒在地上，且我本身患有精神分裂症云云。惟查
    ：此部分犯罪事實，業據告訴人乙○○於警局中指訴綦詳，另證人即查獲之警員
    陳信宏於台灣屏東地方法院亦到庭證述：我到現場時，被告有告訴我說他喝酒，
    但他的精神狀況還能接受訊問及製作筆錄，並沒有醉倒在地上等語明確，再者，
    參諸被告於行竊之時，尚且知道將機車牽離案發現場，再伺機發動引擎，以避免
    驚動告訴人，而被告嗣後接受偵訊時，亦能對犯案之動機及過程詳為答述等情觀
    之，足見被告縱患有精神分裂症，惟依當時之狀況，其對於外界事物之知覺理會
    及判斷作用，尚屬無礙，是以被告前開所辯，要難採信。此外，復有贓物保領結
    一紙附卷可稽，事證明確，此部分被告犯行堪以認定。
二、有關事實欄「（二）」部分，已據被告於警訊時直承無訛，本院審時亦同此供承
    無異，核與被害人丁○○於警訊所指訴之情節相符，二人所述均堪採信，此部分
    犯行亦堪認定。
三、有關事實欄「（三）」部分，已據被告於警訊時直承無訛，於檢察官偵查時亦同
    此供承無異，復於本院審時亦同此供承綦詳，核與被害人邱黃釗娥於警訊所指訴
    之情節相符，並有領據一紙在卷可資佐証，二人所述均堪採信，此部分犯行亦堪
    認定。
四、核被告所為，係犯刑法第三百二十條第一項之普通竊盜罪。先後三次竊盜，手法
    相同，反覆為之，所犯又係同一罪名之罪，顯係基於概括之犯意，應依連續犯之
    規定論以一罪。被告前亦因竊盜罪，經台灣屏東地方法院判處有期徒刑九月，於
    八十九年四月四月執行完畢，有卷附被告刑案資料查註紀錄表可按，其受有期徒
    刑之執行完畢，五年以內再犯有期徒刑以上之罪，為累犯，依法加重其刑。檢察
    官雖僅就事實欄「（一）」之犯罪行為起訴，餘者未於起訴書中及，但連續犯
    為裁判上一罪，檢察官就犯罪事實一部起訴，依刑事訴訟法第二百六十七條規定
    ，其效力及於全部，法院自屬有權全部審判。
五、原審據以論罪科刑，固非無見，惟（一）原判決對於未於起訴書中敘及但為起訴
    效力所及之部分未及審酌，自有未合，檢察官上訴意旨移送併辦，尚非全無理由
    。（二）刑法第四十一條得易科罰金之規定，已經修甲，放寬為最重本刑五年以
    下有期徒刑之罪，原審對此不及考量，未諭知如易科罰金之折算標準，自有未合
    。應由本院撤銷改判，爰審酌被告係累犯，猶連續犯竊盜罪，並智識程度、犯罪
    之手段、犯罪所得已由告訴人當場領回，所生之損害尚非重大、及其犯後態度等
    一切情狀，量處有期徒刑六月，並依法諭知如易科罰金，以參佰元折算壹日之折
    算標準。（原判決未依連續犯論擬，本院按連續犯論科，自應量處較原審為重之
    刑）。
六、台灣屏東地方法院檢察署八十九年度偵字第四八八０號、五四八九號移送併辦意
    旨略以，丙○○於八十九年八月二日十七時十分許，在高雄縣高樹鄉○○路二０
    八號同慶醫院二０五號病房翻箱倒櫃竊取在熟睡中之病患康棟桂所有之內衣褲，
    得手後藏諸其腋下，康棟桂警醒，適其妻戊○○返迴，見狀制止，丙○○竟為防
    護贓物及脫免逮捕，以拳頭歐打戊○○施強暴，致戊○○左顳部血腫六公分，右
    肩挫傷瘀腫八公分，康棟桂見狀，下床制止，亦遭打右臉，致右頭部顳側瘀腫三
    ×三公分。係犯準強盜罪。經查此部分，被告所犯既係準強盜罪，有被害人提出
    之驗傷診斷書二紙可証，與前述論罪科刑之部分，即非裁判上一罪，非起訴效力
    所及，本院不得審理，應由檢察官另行偵辦。
據上論斷，應依刑事訴訟法第三百六十九條第一項前段、第三百六十四條、第二百九
十九條第一項前段、刑法第五十六條、第三百二十條第一項、第四十七條、第四十一
條，罰金罰鍰提高標準條例第一條前段、第二條，判決如主文。
本案經檢察官劉翼謀到庭執行職務。
中    華    民    國      九十      年       一       月     十七       日
                              臺灣高等法院高雄分院刑事第四庭
            審判長法官  莊  鎮
                                        法官  陳吉雄
                                        法官  陳啟造
右甲本證明與原本無異。
不得上訴。
                                      書記官  劉金萍
中    華    民    國      九十      年       一       月      十九      日
附錄法條：
刑法第三百二十條第一項
意圖為自己或第三人不法之所有，而竊取他人之動產者，為竊盜罪，處五年以下有期
徒刑、拘役或五百元以下罰金。
                                                                     Ａ


司法院資訊處製作；財團法人民間司法改革基金會備份。
